# 客户扣“手续费”冲收入还是计入费用问题

提问人：starmuseum 时间：2021-01-30 19:33:10
请教陈版，客户在合同付款条件中说明：以银票支付，银行收取的开票费用将由被审计单位承担，银行收取的所有费用将直接从货款中扣除（客户给被审计单位开具手续费发票），请问这一部分被审计单位是冲减收入还是计入财务费用-手续费比较合适？这种属于可变对价吗？
此外，被审计单位也存在以同样方式“压榨”供应商的情形，这种扣款是冲减材料成本还是冲减财务费用-手续费比较合适？

回答人：chenyiwei
本企业被客户扣减的此类费用应冲减收入；本企业扣减供应商的此类费用应冲减采购成本。因为这是直接在销售或采购合同中约定的，故属于合同价格的内在组成部分。